台灣台中地方法院刑事判決　　　　　　　　　　　　九十一年度訴字第二五二四號
　　公　訴　人　台灣台中地方法院檢察署檢察官
　　被　　　告　甲○○
右列被告因毒品危害防制條例案件，經檢察官聲請以簡易判決處刑（九十一年度毒偵
字第２５１９號），，本院認為不宜以簡易判決處刑應適用通常程序審理並判決如左
：
    主      文
甲○○連續施用第一級毒品，累犯，處有期徒刑壹年拾月，扣案之海洛因參小包（合
計淨重零點柒柒公克包裝重壹點零貳公克）及沾有海洛因之空塑膠袋貳個，均沒收銷
燬之；又連續施用第二級毒品，累犯，處有期徒刑拾月，扣案之安非他命壹包（含袋
重為壹公克），沒收銷燬之。主刑部分應執行有期徒刑貳年陸月。
    事      實
一、甲○○前因違反麻醉藥品管理條例案件，於民國八十一年一月二十四日經台灣台
    中地方法院判處有期徒刑六月，如易科罰金，以三十元折算一日確定，於八十一
    年二月二十四日執行完畢；復因偽造有價證券等案件，於八十二年五月二十二日
    經台灣彰化地方法院判處有期徒刑二年及罰金二千元，罰金如易服勞役以三百元
    折算一日；另因違反肅清煙毒條例等案件，於八十二年十月十四日經台灣台中地
    方法院判處有期徒刑三年三月確定，上開二案件經送監接續執行，於八十四年五
    月二十三日縮短刑期假釋出監（嗣因另案經撤銷假釋而於八十六年一月三十一日
    入監執行殘刑）；又因違反麻醉藥品管理條例案件，於八十五年十二月二十八日
    經台灣台中地方法院判處有期徒刑七月確定，再因違反麻醉藥品管理條例案件，
    於八十六年十月三日經同院判處有期徒刑六月，如易科罰金，以三百元折算一日
    確定，上開二案件於八十七年十二月二十三日經同院定應執行刑為有期徒刑十月
    ，而與前開殘刑接續執行，於八十八年十一月二十五日縮短刑期假釋出監，於八
    十九年六月十五日縮刑期滿執行完畢。其前因施用毒品案件，經台灣台中地方法
    院先後以八十九年度毒聲字第六五四五號裁定及九十年度毒聲字第四一九號裁定
    送觀察、勒戒後，均認為無繼續施用毒品之傾向，經台灣台中地方法院檢察署檢
    察官分別以八十九年度毒偵字第七Ｏ五六號、九十年度毒偵字第五七八號處分不
    起訴確定。詎其又分別基於施用第一級毒品海洛因及第二級毒品安非他命之概括
    犯意，自九十一年七月下旬某日起至九十一年八月二十一日十八時許止，連續在
    台中縣烏日鄉○○村○○街三一巷二五弄十二號住處，以摻入香煙吸食方式施用
    第一級毒品海洛因多次，另自九十一年七月中旬某日起至同年八月二十日十七時
    許止，連續在同處以燒烤鋁箔紙產生煙霧方式施用第二級毒品安非他命，前後共
    三次。嗣為警於九十一年八月二十一日二十二時三十分許，在台中縣烏日鄉○○
    街與公園路路口查獲，並扣得第一級毒品海洛因三小包（合計淨重零點柒柒公克
    包裝重壹點零貳公克）及沾有海洛因之空塑膠袋貳個與安非他命壹包（含袋重為
    壹公克）。
二、案經台中縣警察局烏日分局報請台灣台中地方法院檢察署檢察官偵查後聲請以簡
    易判決處刑，本院依通常程序審理。
    理     由
一、右揭犯罪事實業據被告甲○○於警、偵訊中及本院審理時坦承不諱，而被告於為
    警查獲之時所採取之尿液經送檢驗結果，呈甲基安非他命陽性反應，有臺中縣衛
    生局檢驗尿水報告書一紙附卷可稽，另外被告為警查獲之時也被警查獲上開海洛
    因三包、安非他命一包及沾有海洛因之空塑膠袋二個扣案可證，其被警所扣得之
    白色粉末，經送鑑定，確實含有海洛因成分，亦有法務部調查局鑑定通知書一份
    在卷可憑，而被告為警查獲之時所採取之尿液經送檢驗結果，雖然沒有驗出嗎啡
    陽性反應，但被告係持有海洛因及沾有海洛因之空塑膠袋當場被警查獲，足以認
    定其就施用第一級毒品之行為自白與事實相符。此外，復有台灣台中地方法院檢
    察署刑案資料查註紀錄表與台灣高等法院被告全國前案紀錄表在卷足憑，其施用
    毒品係三犯以上，罪行堪以認定。
二、核被告所為，係犯毒品危害防制條例第十條第一項之施用第一級毒品罪及同條第
    二項之施用第二級毒品罪。其持有毒品之低度行為已為施用毒品之高度行為所吸
    收，不另論罪，其先後多次施用第一、二級毒品行為，均時間緊接，犯罪構成要
    件相同，顯係各基於概括犯意為之，各為連續犯，均論以一罪，並依法加重其刑
    。被告曾經犯違反麻醉藥品管理條例之罪，於八十一年一月二十四日經台灣台中
    地方法院判處有期徒刑六月，如易科罰金，以三十元折算一日確定，於八十一年
    二月二十四日執行完畢；復因偽造有價證券等案件，於八十二年五月二十二日經
    台灣彰化地方法院判處有期徒刑二年及罰金二千元，罰金如易服勞役以三百元折
    算一日；另因違反肅清煙毒條例等案件，於八十二年十月十四日經台灣台中地方
    法院判處有期徒刑三年三月確定，上開二案件經送監接續執行，於八十四年五月
    二十三日縮短刑期假釋出監（嗣因另案經撤銷假釋而於八十六年一月三十一日入
    監執行殘刑）；又因違反麻醉藥品管理條例案件，於八十五年十二月二十八日經
    台灣台中地方法院判處有期徒刑七月確定，再因違反麻醉藥品管理條例案件，於
    八十六年十月三日經同院判處有期徒刑六月，如易科罰金，以三百元折算一日確
    定，上開二案件於八十七年十二月二十三日經同院定應執行刑為有期徒刑十月，
    而與前開殘刑接續執行，於八十八年十一月二十五日縮短刑期假釋出監，於八十
    九年六月十五日縮刑期滿執行完畢，此有前開紀錄表在卷可參，其於有期徒刑執
    行完畢五年以內再犯本件有期徒刑以上之罪，為累犯，所犯上開二罪均遞加重其
    刑。其所犯上開二罪，犯意各別，行為互殊，應分論併罰。被告有多次犯罪前科
    ，品行惡劣，應從重量刑。爰審酌被告犯罪之動機、目的、手段及其品行、智識
    程度與坦承犯行犯罪後態度尚稱良好等一切情狀，就其所犯上開二罪分別量處如
    主文所示之刑，並定其應執行之刑。
三、扣案如事實欄所載之毒品海洛因、安非他命，依毒品危害防制條例第十八條第一
    項前段規定宣告沒收銷燬之。又扣案之沾有海洛因之空塑膠袋貳個，因與海洛因
    無法剝離，應視同第一級毒品海洛因，也依毒品危害防制條例第十八條第一項前
    段規定宣告沒收銷燬之。
四、據上論斷，應依刑事訴訟法第四百五十二條、第二百九十九條第一項前段，毒品
    危害防制條例第十條第一、二項、第十八條第一項前段，刑法第十一條前段、第
    五十六條、第四十七條、第五十一條第五款，判決如主文。
中     華     民     國     九十一     年    十一     月     二十九     日
                                        法  官  李  添  興
右正本證明與原本無異。
如不服本判決，應於判決送達後十日內向本院提出上訴狀，上訴於臺灣高等法院臺中
分院( 須附繕本 )。
                                         書記官
中     華     民     國     九十一     年    十一     月     二十九     日
